Inventaris van de familiearchieven van de Familie Van Bylandt-Halt, Familie Van Bylandt-Rheydt, 1289-1970
Nationaal Archief, Den Haag
Bos Jzn, W. Van hennepland tot huizenzee. Sliedrecht, 1978.
Bosscha, J. Neêrlands heldendaden te land van de vroegste tijden af tot in onze dagen. 4 dln. Leeuwarden, 1834-1856.
Bylandt, C.J.E. van. Het regt van petitie. 's-Gravenhage, 1864.
Bylandt, E.J.A. van. Specimen antiqui juris publici Belgici inaugurale de Imperii Forma sub comitibus Hollandiae. Leiden, 1830.
Die Lehnregister des Herzogtums Kleve. E. Dösseler, F.W. Oediger. Das Hauptstaatsarchiv Düsseldorf und seine Bestände. 8 dln. Siegburg, 1957-1974.
Gouw, J.L. van der. De ring van Putten. 's-Gravenhage, 1967.
Hardenberg, H. Oostduin en de graven van Bylandt. Geschiedenis van een Haagse woonwijk. 's-Gravenhage, 1976.
Hasselt, G. van. "Oorsprong van het geslacht Van Bylandt" in: Geldersche Byzonderheden, I-III. Arnhem, 1809.
Isenburg, W.K. von. Stammtafeln zur Geschichte der Europäischen Staaten (Europäische Stammtafeln). 8 dln. Marburg, 1965-1980.
Jansen, H.P.H. Kalendarium. Geschiedenis van de lage landen in jaartallen. Utrecht, 1974.
Jansen, H.P.H.; Swart, K.W.; Deursen, A.Th. van,e.a. Nassau en Oranje in de Nederlandse geschiedenis. Alphen a/d Rijn, 1979.
Kort, J.C. "Repertorium op de lenen van de hofstede Voorne in Zuid-Holland, het land van Gelre, het Sticht van Utrecht, Putten en Heenvliet, 1199-1648" in: Ons Voorgeslacht, 1977.
Groot Charterboek der graaven van Holland en Zeeland en heeren van Vriesland; beginnende met de eerste en oudste brieven van die landstreeken, en eindigende met den dood van onze gravinne, vrouwe Jacoba van Beyere. F. van Mieris. 4 dln. Leiden, 1753-1756.
Molhuysen, P.C.; Blok, P.J.,e.a. Nieuw Nederlandsch Biografisch Woordenboek. 10 dln. Leiden, 1911-1937.
Nederland's Adelsboek. 10e jaargang. 's-Gravenhage, 1912.
Nieuwe Nederlandsche jaarboeken of vervolg der merkwaardigste geschiedenissen, die voorgevallen zijn in de Vereenigde Provinciën, de Generaliteitslanden en de Volksplantingen van den staat. 33 dln. Leiden, 1748-1798.
Teixeira de Mattos, L.F. De waterkeeringen, waterschappen en polders van Zuid-Holland. 10 dln. in 14 bdn. 's-Gravenhage, 1906-1961.
Het Vaderland, 13 augustus 1968. "De freule had het voor 't zeggen".
Vey Mestdagh, J.H. de. "Het Nieuwland genaamd Den Andel" in: Rotterdams Jaarboekje, 1960.
Vorsterman van Oyen, A.A.; Epen, Joh.D.G. van; Meulen, J.C. van der. Jaarboek van den Nederlandschen Adel. 5 dln. 's-Gravenhage, 1888-1891; Oisterwijk, 1893-1894.
Geschiedenis van het archiefbeheer
De familie-archieven Van Bylandt-Halt en Van Bylandt-Rheydt vormen eigenlijk een deel van een groter familiearchief, overgebracht door M.A.O.C. van Bylandt in 1950 van een kluis bij bankiers Schill en Capadose naar het gemeentearchief 's-Gravenhage.
Ingekomen en uitgaande brieven - Gemeentearchief 's-Gravenhage, 172, 1950.
Daarbij werd de voorwaarde gesteld, dat "de stukken die tijdens de ordening zouden blijken op het Algemeen Rijksarchief thuis te horen" aan deze instelling zouden worden overgedragen. Er is zelfs correspondentie met het Centraal Bureau voor Genealogie gevoerd over inbewaringneming. Uiteindelijk kwam het grootste deel van de stukken terecht op het Algemeen Rijksarchief.
Het archief is door schenking verworven.
Inhoud en structuur van het archief
1.10
Ordening van het archief
Binnen de inventaris zijn er twee archieven te onderscheiden: het archief van het geslacht Van Bylandt-Halt en het archief van het geslacht Van Bylandt-Rheydt. Deze archieven zijn onderverdeeld in stukken betreffende diverse leden van de familie Van Bylandt, de stukken van aanverwante geslachten en de stukken betreffende goederen.
De persoonlijke stukken zijn zodanig gerangschikt dat de generaties met romeinse cijfers worden aangeduid en met arabische cijfers worden personen binnen een generatie onderscheiden. De aanverwante geslachten zijn opgenomen in de volgorde, waarin zij trouwden met de familie Van Bylandt. Hoewel de papieren van gehuwde vrouwen bij die van haar echtgenoot gevoegd behoren te zijn, heb ik uitzonderingen gemaakt bij Otheline Agatha van der Staal van Piershil (1809-1871), echtgenote van Abraham Margarethus van Wickevoort Crommelin (1800-1832) en bij Jacoba Elisabeth van Tuyll van Serooskerken (1781-1866), echtgenote van Godert Alexander Gerrit Philips van der Capellen (1778-1848).
Het leek mij overzichtelijker voor hen geen aparte aanverwante familie op te nemen en de stukken bij het geslacht van de echtgenote onder te brengen.
Inventaris, 168-175 en 199, 200.
Genealogische en verzamelde stukken zijn samengevoegd, omdat genealogische stukken verzameld werden en verzamelde stukken vaak bijeengebracht zijn voor genealogische doeleinden.
Inventaris, 408-438.
Uit de beschrijvingen zijn adellijke titels weggelaten om de gebruiker niet te overstelpen met herhalingen. In de kleine levensbeschrijvingen boven de papieren van de opgenomen personen treft men ze wel aan, evenals in de index. De beschrijvingen van de stukken betreffende het Koninklijk Huis bij C.J.E. van Bylandt zijn niet in chronologische volgorde geplaatst, maar er is gelet op oprichting en taken van het bestuur van de verschillende commissies.
Inventaris, IV c 1, Nevenfuncties betreffende het Koninklijk Huis.
Aan de inventaris zijn toegevoegd: genealogieën van het geslacht Van Bylandt en aanverwante geslachten voor wat betreft de personen, die in deze inventaris voorkomen; lijsten van eigenaars van onroerende goederen, die informatie over retroacta geven; een lijst van kaarten,; een lijst van stukken, die overgedragen zijn; een concordans en een index.
Aanwijzingen voor de gebruiker
Openbaarheidsbeperkingen
Volledig openbaar.
Materiële beperkingen
Aanvraaginstructie
Openbare archiefstukken kunnen online worden aangevraagd en gereserveerd. U kunt dit ook via de terminals in de studiezaal van het Nationaal Archief doen. Om te kunnen reserveren dient u de volgende stappen te volgen:
U maakt een profiel aan op www.gahetna.nl, en logt vervolgens in
Via de archiefinventaris (alleen de beschrijvingen met rode nummers) selecteert u het gewenste archiefstuk door op de knop 'Reserveren' te klikken
In het volgende scherm geeft u aan op welke dag u het archiefstuk wilt inzien
Indien u zich bevindt in de studiezaal en een tafelnummer heeft ontvangen kunt u dit nummer vermelden. Als u geen tafelnummer heeft kunt u tafelnummer 777 laten staan
Vervolgens bevestigt u uw reservering door deze te versturen.
Verwant materiaal
Beschikbaarheid van kopieën
Afgescheiden archiefmateriaal
Het Rijksarchief gaf de gemeente Den Haag de stukken, die betrekking hebben op Waalsdorp, Arendsdorp en Oostduin in bewaring.
Ingekomen en uitgaande brieven - Gemeentearchief 's-Gravenhage, 172, 1952.
Deze zijn op het gemeentearchief als een zelfstandig archief beschreven door de heer Raatsveld en later door H.H. Heldring.
Inventaris - OAW, 1960.
Lijst van stukken overgedragen aan de IIIe afdeling van het Algemeen Rijksarchief:
Gerechtsrol van de heerlijkheid Naaldwijk, 1666-1674, 1 deel
Gerechtsrol van de heerlijkheid Sliedrecht, 1676-1699, 1 deel
Verwante archieven
Op de Eerste Afdeling berusten de archieven van het geslacht Collot d'Escury, waarvan een aantal stukken geschonken zijn door de M.A.O.C. Gravin van Bylandt Stichting.
Stukken - Cd'E, 99, 103, 410, 4l6.
De geslachten Van Bleyenburg van Van der Buren zijn ook vertegenwoordigd in dit archief.
Op de Derde Afdeling bevindt zich het archief van de familie Van der Staal van Piershil. Vooral de persoonlijke stukken van E.J.A. van Bylandt en C.J.E. van Bylandt kunnen als aanvulling gezien worden op deze inventaris.
In het rijksarchief in Arnhem zijn nog twee delen familiearchief Van Bylandt. Eén gedeelte werd volgens mr. Bondam op de vloer van de kamer van de overleden rijksarchivaris Bijleveld gevonden en in 1966 beschreven. Het bevat stukken uit de periode 1529-1817 van het geslacht Van Heiden van de tak Bruch-Clyff (zie hieronder bij het rijksarchief in Assen), verwant aan het geslacht Van Bylandt.
Inventaris - vB-H, 1966.
Een ander gedeelte, "Het familiearchief Van Bylandt" bevat stukken uit de periode 1609-1925 van het geslacht Van Bylandt-Halt en Van Bylandt-Rheydt.
In het rijksarchief in Assen bevindt zich het familiearchief Van Heiden Reinestein, dat veel aanvullende stukken bevat betreffende het geslacht Van Bylandt. In zijn inleiding zoekt H. Jongbloed, die het archief geïnventariseerd heeft, een verklaring voor de verspreiding van de archieven Van Bylandt bij de splitsing rond 1831 door J.M. de Kempenaer.
Inleiding - FvHR, 33-34.
Deze man was verantwoordelijk voor de afwikkeling van de nalatenschap van Louisa Maria van Bylandt-Halt, laatste telg van het geslacht verwant aan Van Heiden van de tak Bruch-Clyff.
"Van Bylandt", Europäische Stammtafeln, VI, 53.
Het archief bevat o.a. stukken betreffende goederen in Duitsland, die naast de stukken uit het familiearchief Van Bylandt (van Eijken), die uit Gelderland en die uit mijn inventaris gelezen dienen te worden om tot een beter begrip van het onderling verband te komen. Voor een overzicht van alle verspreide stukken van de familie Van Bylandt kan ik verwijzen naar het Centraal Register van Particuliere Archieven te 's-Gravenhage.
Lijst van geraadpleegde archieven
Algemeen Rijksarchief te 's-Gravenhage, Eerste afdeling:
Cd'E: Het geslacht Collot d'Escury.
FvB: Familie-archief Van Bylandt.
RvSt: Raad van State.
Ingekomen en uitgaande brieven.
Algemeen Rijksarchief te 's-Gravenhage, Tweede afdeling:
BuZa: Departement van Buitenlandse Zaken.
CD: Centrale Directie der Rijksarchiefdienst.
WC: Wetgevende Colleges.
Algemeen Rijksarchief te 's-Gravenhage, Derde afdeling:
FvdSvP: Familie Van der Staal van Piershil.
GvH: Graven van Holland.
Rijksarchief te Assen:
FvHR: Familie Van Heiden Reinestein.
Rijksarchief te Arnhem:
vB-H: Van Bylandt-Halt.
Rijksarchief te Utrecht:
HN: Huis Nyenrode te Breukelen
Gemeentearchief te 's-Gravenhage:
OAW: Oostduin, Arendsdorp en Waalsdorp.
Ingekomen en uitgaande brieven.
Gemeentearchief te Rotterdam:
Het Nieuwland genaamd Den Andel buiten 's-Gravenzande.
Lijst van verwante stukken
De nummers 1 t/m 5 verwijzen naar verwante archieven waar stukken te vinden zijn betreffende leden van de familie Van Bylandt (zie voor toegangnummers volgende tabel).
1. Roeleman 4 1
5 17
2. Albrecht Otto Roeleman Frederik 1 29, 30
4 2
3. Alexander 1 32-39
2 1, 2
4. Otto Anne 1 40-46
2 3
3 3
5. Willem Frederik 3 6-16
4 12-73
5 24-26
6. Jean Charles of Jan Carel 1 47-64
2 4-12
5 35, 36
7. Frederik Hugues Alexander 3 17
4 74, 75
8. Edouard Henri Elphinstone 3 18
4 76-99
9. Eugène Jean Alexander 1 65-90
2 13-29
c 28-34
10. Louis Eugène 3 19-38
4 100-116
11. Anna Agnes Elisa(beth) 4 117-118
12. Willem Henry 3 38
Christiaan Rynhold 4 119
13. Charles Malcolm 4 120-272
Ernest George 5 37, 38
14. Alexander Willem Frederik 4 273, 274
15. Alfred Edouard Agenor 4 275
16. Carel Jan Emilius 1 91-92
1 1.10.14 -Inventaris van het archief van de familie Van Bylandt, 1277-1908
2 1.10.15 -Inventaris van de familie-archieven van de Familie Van Bylandt-Halt, Familie Van Bylandt-Rheydt, 1289-1970
3 1.10.90.01 - Inventaris van het archief van W.F. graaf Van Bylandt [levensjaren 1771-1855] en zijn nakomelingen, (1459) 1787-1924
4 1.10.90.02 - Inventaris van het archief van de familie Van Bylandt: Supplement II, 1669-1923
5 1.10.90.03 - Inventaris van het archief van de familie Van Bylandt: Supplement III, 1578-1900
Bijlagen
Stambomen
Lijsten van eigenaars van onroerende goederen
Lijst van degenen, die blijkens de retroacta in het bezit zijn geweest van goederen te 's-Gravenhage, genoemd in inventarisnummer 40.
1. Een huis aan de noordzijde van de Voorhout te 's-Gravenhage
1649 juni 2 Cornelis Danielsz Vermandel na overdracht door Jan Bartholomeusz van der Croes.
1794 april 14 Hendrik Collot d'Escury na overdracht door Floris Scheurleer, executeur-testamentair van de nalatenschap van Carl Johan von Creutz.
Lijst van degenen, die blijkens de retroacta in het bezit zijn geweest van goederen te Middelharnis, genoemd in inventarisnummer 345.
2. Land in Middelharnis
1739 juni 25 Cornelis van der Vlugt na overdracht door de erfgenamen van Anna Trommel, weduwe van Jacob Zeedijk.
1745 september 8 Cornelis van der Vlugt na overdracht door mr. Johan Diert, weduwnaar van Catharina Goverdina van Beek.
1870 maart 12 Eugène Jean Alexander van Bylandt, voor Carel Jan Emilius van Bylandt na overdracht van Adriaan van Putten.
Lijst van degenen, die blijkens de retroacta in het bezit zijn geweest van goederen te Breukelerwaard en Maarssen, genoemd in inventarisnummer 350, 351 en 352.
Inventarisnummer 350
3. Twee en een kwart morgen land in Breukelerwaard
1562 mei 2 Wouter Gerritsz Spijker na overdracht door de erfgenamen van Gerrit Spijker.
1562 mei 15 Johanna van Wijck, weduwe van Lambert Canter na overdracht door Wouter Gerritsz Spijker.
Inventarisnummer 351
4. Een huis met drie morgen land in Breukelerwaard
1568 januari 19 Peter Adamsz na overdracht door Peter Tomsz.
1585 december 10 Johanna van Wijck, weduwe van Lambert Canter na overdracht door Cornelis Peter Tomsz.
Inventarisnummer 352
5. Drie morgen land in Breukelewaard en anderhalve morgen land bij Maarssen
1631 december 19 Dingman de Vries, weduwnaar van Anna Canter en de voogden van Adriaan Canter na scheiding en deling.
1645 juni 11 Adriaan van Bleyenburg na overdracht van Cornelis de Cock van Delwijnen, voor Adriaan Canter.
Lijst van degenen, die blijkens de retroacta in het bezit zijn geweest van goederen in het Nieuwland, genoemd in inventarisnummer 365.
6. Drie morgen en vierhonderd roeden land in het Nieuwland
1777 mei 8 Jan van Hees na overdracht door Gillis en Nicolaas van der Werff, Cornelis Pernis, weduwnaar van Clasina van der Werff; mede voor Neeltje van der Werff.
1797 januari 20 Hendrik Collot d'Escury na overdracht door Arie Jansz van Hees.
Lijst van degenen, die blijkens de retroacta in het bezit zijn geweest van goederen te Sliedrecht, genoemd in inventarisnummers 372, 373, 378, 381, 382, 384 en 385.
Inventarisnummer 372
7. Land in Kraaiestein
1738 december 15 Arie de Jongh na overdracht door Pleun Jansz Vissers.
1740 juli 5 Arie de Jongh na overdracht door Pieter de Groot.
1743 juni 5 Simeon Petrus Collot d'Escury na overdracht door Arie Ariensz.
Inventarisnummer 373
8. Twaalf morgen land in Lokhorst of Oversliedrecht
1627 april 3 De erfgenamen van Herber Anthonisz bij scheiding en deling van zijn nalatenschap.
1653 oktober 14 Adriaan van Bleyenburg, Cornelis Pieters en zijn echtgenote Stijntje Herbers, Jacob Jaspertsz, Jan Pietersz en Arie Theunis na scheiding en deling.
Inventarisnummer 378
9. Een huis met negen morgen land in Sliedrecht
1780 mei 9 Hendrik Collot d'Escury na overdracht door Johannes Becius.
10. Zes morgen en honderd roeden land in Niemandsvriend
1780 mei 9 Hendrik Collot d'Escury na overdracht door Johannes Becius.
Inventarisnummer 381
11. Huize Bleyenburg met drie morgen en een hond land in Niemandsvriend
1669 mei 18 Joost Boon na overdracht door de voogden van de kinderen van weduwe Dingeman Pieters Baan.
1740 april 1 Johan van der Burch na overdracht door Johan Slingerland en Jan Boon.
1743 februari 11 Simeon Petrus Collot d'Escury na scheiding en deling van de nalatenschap van mr. Adriaan Dingeman van der Burch.
Inventarisnummer 382
12. Drie morgen land met twee stukken dijk in Niemandsvriend
1703 maart 3 Pieter Hendriksen Prins na overdracht door Meeuwis Ariensz Visser.
1703 maart 17 Johan van der Burch na overdracht door Pieter Hendriksen Prins.
1717 maart 30 Ewout Comelisz na overdracht door Johan van der Burch.
Inventarisnummer 384
13. Een huis met erf aan de Tolsteeg in Niemandsvriend
1777 januari 25 Aart Slingerland na overdracht door de erfgenamen van Pieter Leendertse Schram.
1787 april 14 Jacob van Lodenstein na overdracht door Aart Slingerland.
1793 februari 2 Hendrik Collot d'Escury na overdracht door Jacob van Lodenstein.
Inventarisnummer 385
14. Drie morgen land in Niemandsvriend
1792 november 30 Evert van Asperen en Anthony van Zuiddam na overdracht door Pleun Jansen Visser.
1793 maart 12 Simeon Petrus Collot d'Escury na overdracht door Evert van Asperen en Anthony van Zuiddam.
Lijst van degenen, die blijkens de retroacta in het bezit zijn geweest van goederen te Voorschoten, genoemd in inventarisnummers 387, 388 en 392.
Inventarisnummer 387
15. Twee morgen en drie hond land in de Papenwegse polder te Voorschoten
1749 mei 2 Adamus Halfwassenaar na overdracht door Catharina Immerzeel, weduwe van Bartholomeus Bosch.
1770 oktober 16 Adrianus Pieter Twent na overdracht door Alexander le Breton van Doeswerf en Isaac Johan de Rooy.
1784 april 29 Jan Immerzeel na overdracht door Hendrik van Tol en Jan Sandra voor Catharina en Cecilia Gasthuizen.
Inventarisnummer 388
16. Zeven morgen en honderd vijftig roeden in de Papenwegse polder te Voorschoten.
1796 september 27 Dirk van Eyck na overdracht door Johan Adriaan de With.
1798 maart 31 Adrianus Pieter Twent na overdracht door Dirk van Eyck en Jan van der Boon.
Inventarisnummer 392
17. Het huis "Nooit Gedacht" met twaalf hectaren, achtenvijftig aren en tien centiaren land in de Papenwegse polder te Voorschoten.
1910 januari 4 Adrianus Cornelis Hoogendoorn na overdracht door Johan Daniel Dietz, voor Wilhelmina Frederika Anna Elisabeth Marie van Wied.
1912 november 1 Marie Alexandrine Otheline Caroline van Bylandt na overdracht door Adrianus Cornelis Hoogendoorn.
Lijst van degenen, die blijkens de retroacta in het bezit zijn geweest van goederen te Wassenaar en Zuidwijk, genoemd in inventarisnummers 393 en 394.
Inventarisnummer 393
18. Een huis met vijftien morgen vier hond en achtenzestig roeden land gelegen op de Ashoop of Waalsdorp in Wassenaar
1608 juli 18 Sybrandt Dirckz van Voocht na overdracht door Marijtje Hendrixdochter, weduwe van Willem Maartensz Persoon.
1626 mei 14 Daendel Arien Meesz na overdracht door Cornelis Jacobsz voor Willem Jacobsz.
1629 januari 23 Jonathan van Luchtenburg na overdracht door Cornelis van Flory, voor zijn echtgenote Catharina Tesmans en Pieter de Riviere voor Elisabeth Tesmans.
Inventaris nummer 394
19. De hofstede Arendsdorp met drieëntwintig morgen één hond en achtendertig roeden land in Zuidwijk
1720 juni 20 Johannes van Honsteyn na overdracht door notaris Cornelis van der Meulen voor Johanna du Bois.
1808 juli 6 Mr. Hendrik Collot d'Escury na overdracht door mr. Jean Jeremie Vaissière voor de overleden Johan van Honstein.
Concordans
De oude nummering dateert van 1970, toen L.E.G. Schwidder de eerste helft inventariseerde (nrs. 1-220). In 1978 maakte Peter Schotel van de tweede helft een supplement inventaris (nrs. 221-348).
De aanduiding V.CH. betekent "vergeten charters"; deze stukken zijn bij de eerste en tweede inventarisatie niet opgenomen. De stukken, die in januari 1981 door de heer Mazel in bruikleen zijn afgestaan, waren niet genummerd. Zij worden aangegeven met de letters T.S.: toegevoegde stukken. De stukken aangeduid met " IIIe Afd." berusten op de IIIe Afdeling van het Algemeen Rijksarchief.
Van oude naar nieuwe nummering
1 10
2 20
3 19
4 49
5 49
6 99
7 50
8 51
9 100
10 52
11 53
12 55
13 56
14 56
15 58
16 57
17 54
18 56
19 59
20 98
21 98
22 60
23 61
24 58
25 98
26 98
27 64
28 65
29 63
30 46
31 63
32 63
33 64
34 91
35 98
36 114
37 54
38 64
39 21-26 A
40 27
41 27
42 98
43 98
44 98
45 98
46 98
47 98
48 75
49 74, 80
50 75
51 76
52 75
53 76, 84
54 76
55 85
56 86
57 74, 77, 79
58 76
59 76
60 86
61 85
62 78, 84
63 84
64 84
65 84
66 82
67 87
68 77, 84
69 79, 80
70 80
71 81, 83
72 83
73 78
74 88
75 88
76 89
77 91, 96
78 91
79 96
80 91
81 88
82 ontbreekt
83 90, 91
84 94
85 95
86 93
87 92
88 93
89 92
90 92, 94
91 93
92 91
93 92, 94
94 66-72
95 73
96 8, 15
97 13, 45
98 167
99 97
100 171
101 32
102 34, 63
103 33, 398
104 397
105 41
106 42
107 42
108 62
109 101
110 44
111 103
112 47
113 102
114 113
115 32
116 167
117 393, 415, 420
118 167
119 28
120 105, 107
121 105
122 98
123 108
124 98
125 98
126 98
127 98
128 98
129 98
130 98
131 98
132 98
133 98
134 98
135 98
136 98
137 14, 18
138 16
139 8
140 9
141 119, 123, 135
142 118
143 125
144 131
145 147
146 150
147 158
148 159
149 161
150 168, 169, 174
151 172
152 165
153 162
154 175
155 163
156 163
157 105
158 35, 37 167, 173
159 181
160 179
161 178
162 437
163 6, 11, 34-36, 38, 137, 186
164 12, 170, 183, 398
165 448
166 435
167 157
168 185, 190
169 188, 189, 191, 192, 198, 416
170 191
171 434
172 17, 433
173 328
174 420
175 199
176 399, 427
177 400
178 189, 416
179 421
180 14
181 2, 4, 5, 7, 30, 395, 396, 412
182 215, 309-312, 316, 317, 320, 327
183 324
184 214
185 202, 263, 338, 367
186 202, 263, 302, 367
187 304
188 325
189 326
190 305
191 307
192 306
193 279, 303
194 206
195 257
196 441
197 338
198 IIIe Afd.
199 338
200 339
201 317
202 216
203 210
204 212, 223, 227, 308
205 213
206 209
207 218
208 409
209 412
210 413
211 419
212 425
213 186
214 431
215 432
216 438
217 3
218 417
219 193, 414, 420, 436
220 122, 172, 444
221 98
222 39, 80, 81, 98
223 76, 77, 79
224 76, 79
225 98
226 429
227 39
228 107
229 98
230 48
231 429
232 42
233 44, 420
234 81, 93
235 113
236 104
237 345
238 98
239 8
240 195
241 18
242 29
243 28
244 18
245 121
246 139
247 229
248 370
249 166
250 177
251 166
252 107
253 180
254 176
255 205
256 187
257 194
258 196
259 196
260 201
261 197
262 197
263 197
264 40
265 186
266 224
267 184
268 200
269 428
270 225, 266-269, 271-301, 305, 340, 344
271 270
272 294
273 IIIe Afd.
274 341-344
275 308
276 334
277 330
278 329
279 331
280 332
281 333
282 313-315, 335, 337
283 207
284 336
285 215, 317
286 215
287 215
288 215
289 235
290 236
291 255
292 212
293 252
294 249
295 249
296 41, 203, 204, 233, 234, 260, 262, 362-367, 394
297 241
298 236
299 237
300 256
301 242, 253
302 240
303 243
304 237
305 244
306 363
307 258
308 251
309 250
310 251
311 247
312 246
313 261
314 367
315 261, 264
316 264
317 239
318 248
319 245
320 259
321 361
322 305
323 440
324 217
325 170
326 439
327 442
328 443
329 420
330 238
331 445
332 219-221
333 254
334 362
335 410
336 426
337 418
338 164
339 222
340 430
341 109
342 120
343 178
344 446
345 424
346 423
347 91
348 447
Vergeten charters: 117, 160, 208, 226, 228, 318, 323, 347-354, 359, 360, 371-378, 381-386, 401-407, 449.
Toegevoegde stukken: 1, 18, 31, 41, 43, 101, 102, 105-107, 109-112, 115, 116, 118, 124, 126-130, 132-138, 140-146, 148, 149, 151-156, 182, 211, 215, 230-232 240, 265, 319, 321, 322, 346, 355-358, 366, 368, 369, 379, 380, 387-393, 408, 411, 420, 422.
IIIe Afdeling: 198, 273.
Beschrijving van de series en archiefbestanddelen
- Het archief van het geslacht Van Bylandt-Halt, A-1
  - Alexander van Bylandt, I
    Alexander graaf van Bylandt (1743-1819), zoon van Albrecht Otto Roeleman Frederik van Bylandt en Anna Constantia van Sevenaer, was generaal der infanterie, adjudant-generaal van stadhouder Willem V en commandant van Breda
    Hij trouwde in 1765 met Anna van der Duyn (1747-1798)
    - Ingekomen brief van L. van Gobbelchion betreffende juffrouw Beaufils., 1814; 1; 1 stuk
    - Doopaantekening van Alexander van Bylandt, 1744., 1847; 2
      Authentiek uittreksel
  - Otto Anne van Bylandt, II-1
    Otto Anne graaf van Bylandt (1766-1857), zoon van I, was onder meer kamerheer, ritmeester, lid van de Provinciale Staten van Gelderland en lid van de Eerste Kamer. Hij trouwde in 1791 met Agatha Wilhelmina Twent (1768-1838)
    - Ingekomen verslag van E. van Olden, burgemeester van Voorhout, over de behandeling van grond en gewas te Bergendaal. Gedrukt., 1855; 3; 2 deeltjes
      In tweevoud
  - Jean Charles van Bylandt, II-2
    Jean Charles graaf van Bylandt (1776-1841), zoon van I, was brigadier en ritmeester bij de gardes du corps, minister-plenipotentiaris te München, opperkamerheer des konings, lid van de Gedeputeerde Staten van Zuid-Holland en van de Eerste Kamer. Hij trouwde in 1805 met Otteline Agnes Catharina gravin van Limburg Stirum (1788-1853)
    - Familieleven, a